【裁判字號】    97,訴,3
【裁判日期】    970123
【裁判案由】    毒品危害防制條例
【裁判全文】
臺灣板橋地方法院刑事判決                 97年度訴字第3號
公  訴  人  臺灣板橋地方法院檢察署檢察官
被      告  甲○○
上列被告因違反毒品危害防制條例案件，經檢察官提起公訴（96
年度毒偵字第8039號、第8524號），因被告於準備程序中就被訴
事實為有罪之陳述，經本院合議庭裁定由受命法官獨任進行簡式
審判程序，並判決如下：
    主  文
甲○○施用第一級毒品，累犯，處有期徒刑柒月，扣案海洛因壹
包（驗餘淨重零點零壹公克），沒收並銷燬；扣案之包裝前開海
洛因之外包裝袋壹只沒收；又施用第一級毒品，累犯，處有期徒
刑柒月，扣案海洛因壹包（驗餘淨重零點零參貳公克），沒收並
銷燬，扣案之包裝前開海洛因之外包裝袋壹只沒收。應執行有期
徒刑壹年，扣案之海洛因貳包（驗餘淨重分別為零點零壹公克、
零點零參貳公克），均沒收並銷燬，扣案之包裝前開海洛因之外
包裝袋貳只，均沒收。
    事  實
一、甲○○前於民國93年間因施用毒品案件，經本院以93年度毒
    聲字第170 號裁定送觀察、勒戒，因認無繼續施用毒品之傾
    向，於93年3 月4 日執行完畢釋放，並由臺灣板橋地方法院
    檢察署檢察官以93年度毒偵緝字第474 號為不起訴處分確定
    ；復因施用毒品案件，經本院以94年度訴字第2827號判處有
    期徒刑6 月確定，並於95年9 月20日縮刑期滿執行完畢。詎
    仍不知悔改，於觀察、勒戒執行完畢釋放後5 年內，再犯上
    開毒品案件後，基於施用第一級毒品海洛因之犯意，於96年
    10月8日 下午2 時許，在臺北縣三峽鎮○○路（起訴書誤載
    為介紹路）1 段某加油站男廁內，以針筒注射稀釋後之海洛
    因之方式，施用海洛因1 次，嗣於同年月9 日上午10時15分
    許，在臺北縣三峽鎮○○路（起訴書誤載為介紹路）2 段91
    之3 號前，為警查獲，並扣得海洛因1 包（淨重0.03公克，
    取0.02 公 克鑑驗用罄，剩餘0.01公克），且經警採其尿液
    採驗後，呈嗎啡陽性反應，始查悉上情。
二、甲○○復另行起意，基於施用第一級毒品海洛因之犯意，於
    96年10月21日下午3 時許，在臺北縣三峽鎮○○路1 段某加
    油站公廁內（起訴書誤載為96年10月22日上午10時為警採尿
    前回溯26小時內某時，在不詳地點），以針筒注射稀釋後之
    海洛因之方式，施用海洛因1 次，嗣於同年月22日上午9 時
    許，在臺北縣三峽市○○路○ 段276 巷108 弄52號前，為警
    查獲，並扣得海洛因1 包（淨重0.05公克，取0.018 公克鑑
    驗用罄，剩餘0.032 公克。起訴書誤載為淨重0.25公克），
    且經警採其尿液採驗後，呈嗎啡陽性反應，始查悉上情。
三、案經臺北縣政府警察局三峽分局報告台灣板橋地方法院檢察
    署檢察官偵查起訴。
    理  由
一、上揭施用第一級毒品海洛因2 次等事實，分據被告甲○○於
    本院審理時坦承不諱，而被告二次為警查獲時採集之尿液，
    經送驗結果均呈嗎啡陽性反應，此有台灣檢驗科技股份有限
    公司CH/2007/A1507 號濫用藥物尿液檢驗報告、台灣檢驗科
    技股份有限公司CH/2007/A1486 號濫用藥物尿液檢驗報告各
    1 份、台北縣警察局三峽分局查獲違反毒品危害防制條例案
    姓名對照表2 份在卷可佐，另有海洛因2 包（淨重0.03公克
    ，取樣0.02公克鑑驗用罄，剩餘0.01公克；淨重0.05公克，
    取樣0. 018公克鑑驗用罄，剩餘0.032 公克）扣案可佐，被
    告上開自白與事實相符，堪信其為真實。又被告前於93年間
    因施用毒品案件，經本院以93年度毒聲字第170 號裁定送觀
    察、勒戒，因認無繼續施用毒品之傾向，於93年3 月4 日執
    行完畢釋放，並由臺灣板橋地方法院檢察署檢察官以93年度
    毒偵緝字第474 號為不起訴處分確定；復因施用毒品案件，
    經本院以94年度訴字第2827號判處有期徒刑6 月確定，有臺
    灣高等法院被告前案紀錄表1 份附卷可佐，其於觀察、勒戒
    執行完畢釋放後5 年內，再犯上開施用毒品案件後，再為本
    件施用毒品犯行，應可認定。本案事證明確，被告犯行洵堪
    認定，應予依法論科。
二、核被告所為，均係犯毒品危害防制條例第10條第1 項之施用
    第一級毒品罪（2 次）。被告2 次於施用前後持有海洛因之
    低度行為，分為其施用之高度行為所吸收，不另論罪。被告
    前開2 次施用毒品之犯行，犯意各別，行為互異，應分論併
    罰。又被告前因施用毒品案件，經本院以94年度訴字第2827
    號判處有期徒刑6 月確定，並於95年9 月20日縮刑期滿執行
    完畢，有臺灣高等法院被告前案紀錄表1 份附卷可稽，其於
    5 年以內故意再犯本件有期徒刑以上之2 罪，均為累犯，依
    刑法第47條第1 項規定分別加重其刑。爰審酌被告之前科紀
    錄、犯罪動機、手段、生活狀況、高中畢業之智識程度、施
    用毒品係對自己身體之殘害，及其犯罪後均坦承犯行之態度
    等一切情狀，分別量處如主文所示之刑，併定其應執行之刑
    。
三、扣案海洛因2 包（1 包淨重0.03公克，取樣0.02公克鑑驗用
    罄，剩餘0. 01 公克；另1 包淨重0.05公克，取樣0.018 公
    克鑑驗用罄，剩餘0.032 公克），均為第一級毒品海洛因，
    有台灣檢驗科技股份有限公司CH/2007/A1610 號濫用藥物驗
    報告、台灣檢驗科技股份有限公司CH/2007/A1623 號濫用藥
    物驗報告各1 份附卷可憑，均應依毒品危害防制條例第18條
    第1 項前段規定，沒收銷燬之，又包裝上開海洛因之外包裝
    袋2 只，並非不可與毒品分離，均係用於包裹毒品，防止其
    裸露、潮濕，便於攜帶施用，認均係被告所有，且供其施用
    毒品所用之物，均應依刑法第38條第1 項第2 款規定，宣告
    沒收。
據上論斷，應依刑事訴訟法第273 條之1 第1 項、第299 條第 1
項前段，毒品危害防制條例第10條第1 項、第18條第1 項前段，
刑法第11條前段、第47條第1 項、第38條第1 項第2 款、第51條
第5款，判決如主文。
本案經檢察官陳旻源到庭執行職務。
中    華    民    國    97    年    1     月    23    日
                  台灣板橋地方法院刑事第十三庭
                      法  官  俞秀美
以上正本證明與原本無異。
如不服本判決，應於判決送達後10日內向本院提出上訴狀（應附
繕本）。
                      書記官  謝怡貞
中    華    民    國    97    年    1     月    23    日
附錄本案論罪科刑之法條：
毒品危害防制條例第10條
施用第一級毒品者，處 6 月以上 5 年以下有期徒刑。
施用第二級毒品者，處3 年以下有期徒刑。


司法院資訊處製作；財團法人民間司法改革基金會備份。
